【裁判字號】    89,抗,36
【裁判日期】    890218
【裁判案由】    沒入保證金
【裁判全文】
臺灣高等法院刑事裁定                        八十九年度抗字第三六號
    抗  告  人  甲○○
    即  被  告
右列抗告人因違反藥事法沒入保證金案件，不服台灣板橋地方法院中華民國八十八年
十二月十七日裁定（八十八年度字聲第二七五０號），提起抗告，本院裁定如左：
    主  文
抗告駁回。
    理  由
一、本件抗告意旨略以：抗告人因違反藥事法案件經判處有期徒刑八月定，因未按規
    定執行報到，經裁定沒入保證金，實有冤抑，因抗告人於執行日前兩月事故受傷
    ，有醫院診斷證明書可供證明，致無法如期執行，請撤銷原裁定等語。
二、按具保之被告逃匿者，應命具保人繳納指定之保證金額，並沒入之。不繳納者，
    強制執行。保證金已繳納者，沒入之；又刑事訴訟法第一百十八條第一項之沒入
    保證金，以法院之裁定行之，刑事訴訟法第一百二十一條第一項、第一百二十一
    條第一項分別定有明文。查抗告人因違反藥事法案件，前經臺灣板橋地方法院指
    定保證金新台幣七萬元，由具保人陳萬居繳納後，已將抗告人釋放，嗣抗告人經
    判處有期徒刑八月確定後，臺灣板橋地方法院檢察署檢察官合法傳喚其到案執行
    ，其並未到案，檢察官再通知具保人陳萬居帶同抗告人到案接受執行，亦無結果
    ，經向抗告人曾居住之台北縣林口鄉○○村○○街一九巷七號執行拘提亦未獲，
    另經囑託臺灣桃園地方法院檢察署檢察官代為執行，亦經向抗告人住所傳喚、拘
    提均無結果而無法代為執行等事實，有卷附之保證金收據、送達證書、戶籍謄本
    、臺灣板橋地方法院檢察署函、臺灣桃園地方法院檢察署函、拘票等多紙在卷可
    稽，抗告人有逃匿之情形已極為明顯，原審法院因而依檢察官之聲請，以裁定沒
    入具保人陳萬居繳納之保證金，經核於法洵無違誤；至於抗告人雖以其因事故受
    傷故無法如期執行，有診斷證明書可證明云云提起抗告，然而抗告人並未提出任
    何診斷證明書證明其係因受傷而無法到案接受執行，本院按址傳喚其到案說明，
    惟其經合法傳喚無正當理由亦未到庭，本院再按其郵寄抗告書狀信封上所載之「
    00000000」號電話試圖聯絡，然該電話號碼竟為空號無法通訊，則抗告
    人謂其係因受傷無法到案執行乙節即顯然難予採信，況且具保人陳萬居係抗告人
    之父，有戶籍謄本可稽，設若抗告人果真係因受傷無法到案執行，具保人理應知
    悉其事，則何以其於收受檢察官通知帶同抗告人到案否則逾期即將沒入保證金時
    ，不將該情事向檢察官陳報，反而拒不置理？故抗告人確有逃匿之事實已屬灼然
    ，本件抗告，並無理由，應予駁回。
三、據上論結，應依刑事訴訟法第四百十二條，裁定如主文。
中     華     民     國    八十九   年       二       月      十八      日
                             臺灣高等法院刑事第二十三庭
                                 審判長法  官  劉  靜  嫻
                                       法  官  王  炳  梁
                                       法  官  宋      祺
右正本證明與原本無異。
不得抗告。
                                       書記官  郭  淑  卿
中     華     民     國    八十九   年       二       月     二十一     日


司法院資訊處製作；財團法人民間司法改革基金會備份。
